臺灣臺南地方法院刑事判決　　　　　　　　　　　　　　九十三年度訴字第八二號
　　公　訴　人　臺灣台南地方法院檢察署檢察官
　　被　　　告　甲○○
　　指定辯護人　鄭嘉慧律師
右列被告因強盜案件，經檢察官提起公訴 (九十二年度偵緝字第一三００號)，本院
判決如左：
    主  文
甲○○意圖為自己不法之所有，結夥三人以上，攜帶兇器，於夜間侵入住宅，以強暴
、脅迫至使不能抗拒，而取他人之物，累犯，處有期徒刑柒年陸月。
    事  實
一、甲○○於民國七十八年間因盜匪案件，經本院判處有期徒刑八年確定，又於八十
    五年間，因違反槍砲彈藥刀械管制條例案件，經台灣高雄地方法院判處有期徒刑
    五月確定，甫於九十年一月十二日縮短刑期假釋期滿執行完畢，猶不知悔改，意
    圖為自己不法之所有，並與周東良及史勝雄基於強盜犯意聯絡（周東良及史勝雄
    強盜部分併同本院另案以連續強盜分別判處有期徒刑十年九月、十一年），於九
    十二年五月十六日二十三時許之夜間，相偕共同前往台南市○○○街一一七巷三
    十一號黃同瑞金住處，並分別攜帶客觀上可做為兇器使用之西瓜刀及玩具手槍（
    均未扣案），先由周東良及史勝雄持之前強盜黃同瑞金所得之鑰匙，開啟黃同瑞
    金住處大門，而於夜間侵入黃同瑞金之住宅後，三人即各持前開西瓜刀及玩具手
    槍，脅迫在屋內之黃同瑞金、黃鎮慶、黃巧君及張雅智進入二樓主臥室內，並以
    塑膠束套（未扣案）捆綁渠等雙手及雙腳（黃同瑞金因抱著孫女黃宥甄，僅遭綑
    綁雙腳），致使黃同瑞金、黃鎮慶、黃巧君及張雅智均不能抗拒，而強取黃同瑞
    金、黃鎮慶、黃巧君及張雅智所有如附表所示之物。嗣於翌日（十七日）凌晨一
    時許，黃柏嘉返家後，遭周東良持西瓜刀喝令進入二樓主臥房時，砍傷黃柏嘉之
    頸部（傷害部分業經撤回告訴），再持塑膠束套捆綁黃柏嘉之雙手及雙腳，以此
    強暴方式，至使黃柏嘉不能抗拒，惟未取得財物得逞。斯時蔡孟純返家按電鈴，
    周東良以一手同時持住刀槍前去開門，開門後，立即伸出另一手抓住蔡孟純左手
    ，蔡孟純欲轉身逃跑，於掙扎中，遭周東良持刀砍傷蔡孟純之右手掌，蔡孟純掙
    脫後跑到路邊，然周東良立即以玩具手槍指住蔡孟純，喝令蔡孟純返回屋內，蔡
    孟純不得己返回屋內時，又遭周東良持刀砍傷腹部（傷害部分業經撤回告訴），
    以此強暴方式，至使蔡孟純不能抗挋，而將蔡孟純關進屋內廁所，並強取蔡孟純
    所有之手機一支。甲○○、史勝雄、周東良共同強盜得手後離去，嗣周東良不慎
    在黃同瑞金住宅三樓臥室內，遺留其於同年月十六日晚間七時二十四分許，在臺
    南市○○路與成功路口「百視達影音出租公司」購買ＶＣＤ之發票一張，併同現
    場白色塑膠束套十個經警扣案而循線查獲。
二、案經黃同瑞金、黃鎮慶、黃巧君、黃柏嘉、蔡孟純訴由臺南市警察局第五分局報
    請臺灣臺南地方法院檢察署檢察官偵查起訴。
    理  由
一、右揭事實，業據被告甲○○於偵查及本院審理中坦承不諱，核與同案被告周東良
    、史勝雄之供述；暨證人黃同瑞金、黃鎮慶、黃巧君、黃柏嘉、蔡孟純證述之情
    節相符，並有被告周東良於九十二年五月十六日購物之監視光碟一片、翻拍照片
    及該次購物而遺留在黃同瑞金住處之統一發票一紙在卷可參，被告自白核與事實
    相符，事證明確，犯行應足認定。
二、核被告甲○○所為，係犯刑法第三百三十條第一項、第二項之加重準強盜未遂罪
    、第三百三十條第一項之加重強盜罪（其犯強盜罪而有刑法第三百二十一條第一
    項第一款、第三款、第四款之情）。被告甲○○上開強盜犯行與周東良、史勝雄
    ，有犯意聯絡及行為分擔，均係共同正犯。又被告甲○○、周東良、史勝雄以一
    強盜計劃之強盜行為，同時各自強取黃同瑞金、黃鎮慶、張雅智、黃巧君、蔡孟
    純、黃柏嘉之財物，侵害數人之財產法益，顯係觸犯構成要件相同之數罪名，為
    同種想像競合犯，應從一重之加重強盜既遂罪論處。又按實施強暴、脅迫行為之
    初，即有圖財之意思，雖係以非法方法剝奪被害人之行動自由，然此種手段究屬
    施用強暴使人不能抗拒之實施行為，從而，被告甲○○等人剝奪被害人黃同瑞金
    、黃鎮慶、黃巧君、張雅智、黃柏嘉、蔡孟純之行動自由部分，為實施強盜行為
    之部分行為，不再論以刑法第三百零二條第一項之剝奪行動自由罪。被告甲○○
    有事實欄之前科及執行紀錄，並於九十年一月十二日縮短刑期假釋期滿執行完畢
    ，有臺灣高等法院被告全國前案紀錄表、刑案資料查註紀錄表、刑案資料作業個
    別查詢報表在卷可按，其於有期徒刑之執行完畢後，五年內再犯本件有期徒刑以
    上之罪，為累犯，應依刑法第四十七條規定，加重其刑。爰審酌被告犯罪動機、
    目的、手段、品行、所生損害、犯罪後態度、強盜案被害人等人受害程度及較之
    被告周東良、史勝雄於本件強盜案件，顯居於隨從角色，亦未傷人，惡性自屬稍
    輕等一切情狀，量處如主文所示之刑，以資懲儆。被告甲○○與周東良、史勝雄
    供作強盜之玩具手槍、刀械及白色塑膠束套，均未扣案且無法特定，為免將來執
    行困難，爰不另為沒收之諭知；另扣案白色塑膠束套十個非被告等人所有，復非
    違禁物，亦不為沒收之諭知，附此敘明。
據上論斷，應依刑事訴訟法第二百九十九條第一項前段，刑法第二十八條、第三百三
十條第一項、第二項、第五十五條、第四十七條，判決如主文。
本案經檢察官乙○○到庭執行職務
中      華      民      國      九十三      年    四    月    二十九    日
                                  臺灣臺南地方法院刑事第十庭
                                      審判長  法  官  陳忠鎣
                                              法  官  林勝利
                                              法  官  鍾邦久
右正本證明與原本無異。
如不服本判決，應於判決送達後十日內，向本院提出上訴狀。
                                              書記官  張豐榮
中      華      民      國      九十三      年    四    月    二十九    日
附表：
┌──┬────┬───────────────────────────┐
│編號│被害人  │              遭強盜之財物                            │
├──┼────┼───────────────────────────┤
│一  │黃同瑞金│手錶二只、鑽戒及玉環各一只、手機一支。                │
├──┼────┼───────────────────────────┤
│二  │黃鎮慶  │現金一千四百元、黃金項鍊一條、黃金戒指一只、手機一支。│
├──┼────┼───────────────────────────┤
│三  │黃巧君  │現金三百元、鑽石項鍊及黃金項鍊各一條、戒指及手機各一只│
├──┼────┼───────────────────────────┤
│四  │張雅智  │手機一支。                                            │
└──┴────┴───────────────────────────┘
附錄法條：
中華民國刑法第三百三十條
犯強盜罪而有第三百二十一條第一項各款情形之一者，處七年以上有期徒
刑。
前項之未遂犯罰之。
